臺北高等行政法院裁定
                                       100年度救字第79號
聲  請  人　李坤鎔
上列聲請人因與相對人臺北市政府工務局建築管理處間相關爭執
事件，聲請訴訟救助，本院裁定如下：
    主  文
聲請駁回。
聲請訴訟費用由聲請人負擔。
    理  由
一、按「下列費用之徵收，除法律另有規定外，其項目及標準由
    司法院定之：．．．四、其他進行訴訟及強制執行之必要費
    用。」「行政訴訟執行費用之徵收，依強制執行法之規定辦
    理。」行政訴訟法第98條之6 、行政訴訟裁判費以外必要費
    用徵收辦法第13條定有明文。次按「強制執行程序，除本法
    有規定外，準用民事訴訟法之規定。」強制執行法第30條之
    1 規定甚明。又「無資力支出訴訟費用之事由，應釋明之。
    前項釋明，得由受訴法院管轄區域內有資力之人，出具保證
    書代之。．．．」民事訴訟法第109 條第2 項、第3 項著有
    規定。關於無資力支出訴訟費用之事由，應提出可使行政法
    院信其主張為真實且能即時調查之證據以釋明之，民事訴訟
    法第284 條之規定參照。又所謂釋明係指讓法院得到大致的
    心證，可使法院信其主張為真實之證據而言。
二、本件聲請人聲請略以：
    (一)請求本院准予暫免繳納執行費用。
    (二)請求所有不動產、動產物權、資產、智慧財產權整套經營
      權立即全部回復原狀。
    (三)請求損害賠償暫定100 億元，其餘另行提出請求。
    (四)所有權稅賦事項以及所有權的規費事項均由相對人負擔。
    (五)訴訟費用、回復原狀執行點交、再審、抗告裁判或其他事
      項均由相對人負擔。
三、經查，本件聲請人聲請執行救助，僅於聲請狀內臚列強制執
    行法第4 條、第53條、第54條、第122 條、行政訴訟法第19
    0 條、行政程序法第158 條、憲法第7 條、第10條、第11條
    、第15條、第16條等條號，以及1964年海牙統一國際商品買
    賣法與貿易有關之智慧財產權協定，並提出本院100 年度救
    字第5 號裁定、最高行政法院99年度裁字第2981號裁定影本
    1 份。聲請人雖於狀內指出假文件的拘束力超越法律法庭憲
    法的拘束，聲請人完全無能力抗拒，最高行政法院多次裁定
    在案，照常聯手強壓強占使用一再請求回復原狀至今仍未實
    現云云；惟聲請人並未據提出能即時調查之證據，以釋明其
    無資力支出訴訟費用之主張為真實，亦未據提出本管轄區域
    內有資力之人所出具之保證書代之，依上說明，其聲請即屬
    無從准許，應予駁回。
四、依行政訴訟法第104 條、民事訴訟法第95條、第78條，裁定
    如主文。
中　　華　　民　　國　　100　 年　　11　　月　　9　　 日
                       臺北高等行政法院第四庭
                               審判長法  官　   胡方新
                                   　法  官     劉穎怡
                                     法  官　   鍾啟煌
上為正本係照原本作成。
如不服本裁定，應於送達後10日內向本院提出抗告狀（須按他造
人數附繕本）。
中　　華　　民　　國　　100　 年　　11　　月　　9　　 日
                                     書記官     吳芳靜